---
title: "Lab07_Blumtritt"
format: pdf
editor: visual
---

1. Baixe o arquivo uwmadison.sqlite3. Conecte-se a ele usando o pacote RSQLite, armazenando a conexão em uma variável conn.

```{r}
library(DBI)
library(RSQLite)

conn <- dbConnect(SQLite(), "uwmadison.sqlite3")
```

2. Quem são e quantos são os professores que lecionaram disciplinas cujo tópico era estatística (subjects.abbreviation='STAT');

```{sql connection=conn}
WITH profs AS (
    SELECT DISTINCT i.name FROM INSTRUCTORS I
    JOIN TEACHINGS T ON I.id = T.instructor_id
    JOIN SECTIONS SE ON SE.uuid = T.section_uuid
    JOIN SUBJECT_MEMBERSHIPS SM ON SM.course_offering_uuid = SE.course_offering_uuid
    JOIN SUBJECTS SU ON SU.code = SM.subject_code
    WHERE SU.abbreviation = 'STAT')
    
SELECT name, (SELECT COUNT(*) FROM profs) AS total_professores FROM profs
```


3. O GPA americano é definido numa escala de 0 a 4, em que A = 4, AB = 3.5, B = 3, BC = 2.5, C = 2, D = 1 e F = 0. Determinando a nota média de cada oferecimento pela ponderação da quantidade de alunos em cada extrato com os valores numéricos de cada conceito, indique (no que se referente a disciplinas no assunto de estatística):

Quem é o professor mais difícil?
Quem é o professor mais fácil?

```{sql connection=conn}
WITH prof_dif AS (
SELECT i.name AS professor, ROUND(SUM((g.a_count * 4.0) + (g.ab_count * 3.5) + (g.b_count * 3.0) + (g.bc_count * 2.5) + (g.c_count * 2.0) + (g.d_count * 1.0))/SUM(g.a_count + g.ab_count + g.b_count + g.bc_count + g.c_count + g.d_count + g.f_count), 3) AS MPOND FROM GRADE_DISTRIBUTIONS g
JOIN SECTIONS s ON g.course_offering_uuid = s.course_offering_uuid AND g.section_number = s.number
JOIN TEACHINGS t ON s.uuid = t.section_uuid
JOIN INSTRUCTORS i ON t.instructor_id = i.id
JOIN SUBJECT_MEMBERSHIPS sm ON g.course_offering_uuid = sm.course_offering_uuid
JOIN SUBJECTS su ON sm.subject_code = su.code
WHERE su.abbreviation = 'STAT'
GROUP BY i.id, i.name
HAVING SUM(g.a_count + g.ab_count + g.b_count + g.bc_count + g.c_count + g.d_count + g.f_count) > 0)

SELECT * FROM prof_dif WHERE MPOND = (SELECT MIN(MPOND) FROM prof_dif) OR MPOND = (SELECT MAX(MPOND) FROM prof_dif)
```
Qual é a disciplina mais difícil?
Qual é a disciplina mais fácil?

```{sql connection=conn}
WITH subj_dif AS (
SELECT c.name AS disciplina, ROUND(SUM((g.a_count * 4.0) + (g.ab_count * 3.5) + (g.b_count * 3.0) + (g.bc_count * 2.5) + (g.c_count * 2.0) + (g.d_count * 1.0))/SUM(g.a_count + g.ab_count + g.b_count + g.bc_count + g.c_count + g.d_count + g.f_count), 3) AS MPOND FROM GRADE_DISTRIBUTIONS g
JOIN SUBJECT_MEMBERSHIPS sm ON g.course_offering_uuid = sm.course_offering_uuid
JOIN COURSE_OFFERINGS co ON g.course_offering_uuid = co.uuid
JOIN COURSES c ON co.course_uuid = c.uuid
JOIN SUBJECTS su ON sm.subject_code = su.code
WHERE su.abbreviation = 'STAT'
GROUP BY c.uuid, c.name, c.number
HAVING SUM(g.a_count + g.ab_count + g.b_count + g.bc_count + g.c_count + g.d_count + g.f_count) > 0)
SELECT * FROM subj_dif WHERE MPOND = (SELECT MIN(MPOND) FROM subj_dif) OR MPOND = (SELECT MAX(MPOND) FROM subj_dif)
```

4. Desconecte do banco de dados.

```{r}
dbDisconnect(conn)
```

```{r}
Sys.setenv(TZ = "America/Sao_Paulo")
Sys.time()
```