---
title: "Lab03_Blumtritt"
format: html
editor: visual

---

1.  Importe, utilizando o pacote readr, cada um dos três arquivos disponíveis. Os objetos resultantes devem ser chamados flights, airlines e airports.

Para o arquivo de aeroportos, importe apenas as colunas IATA_CODE, CITY, STATE, LATITUDE, LONGITUDE; Para o arquivo de vôos: Importe apenas as colunas DESTINATION_AIRPORT e ARRIVAL_DELAY; Leia apenas 1 milhão de linhas por vez; Remova vôos em que o aeroporto de destino comece com a letra 1; Remova registros em que existam pelo menos uma coluna faltante; Determine, para cada parte do arquivo, as estatísticas suficientes para a determinação do atraso médio por aeroporto de destino; Ao finalizar a leitura do arquivo, combine as estatísticas suficientes de modo a produzir a média de atraso por aeroporto.

```{r}
library(readr)
library(dplyr)

airports <- read_csv("airports.csv", col_select = c("IATA_CODE", "CITY", "STATE", "LATITUDE", "LONGITUDE"))
airlines <- read_csv("airlines.csv")

f_filtro_voos <- function(chunk, pos) {
  chunk %>%
    select(DESTINATION_AIRPORT, ARRIVAL_DELAY) %>%
    filter(!is.na(DESTINATION_AIRPORT), !is.na(ARRIVAL_DELAY)) %>%
    filter(!grepl("^1", DESTINATION_AIRPORT))
}

flights_dados <- read_csv_chunked(
  "flights.csv.zip",
  DataFrameCallback$new(f_filtro_voos),
  chunk_size = 1000000
)
estats_suf <- flights_dados %>%
  group_by(DESTINATION_AIRPORT) %>%
  summarise(
    soma_atraso = sum(ARRIVAL_DELAY),
    total_voos = n(),
    .groups = "drop"
  )
 
flights <- estats_suf %>%
  mutate(mean_delay = soma_atraso/total_voos) %>%
  select(DESTINATION_AIRPORT, mean_delay)
```

2.  Selecione a operação apropriada join para incluir, na tabela flights, as colunas CITY e STATE do objeto airports. Para executar esta tarefa:

Identifique a coluna que é a chave na tabela flights; Identifique a coluna que é a chave na tabela airports; Quais são os aeroportos que estão listados em flights, mas estão ausentes em airports? Apresente o comando que combine ambas as tabelas, indicando explicitamente as chaves; Armazene a tabela resultante no objeto flights.

A coluna chave na tabela flights é a DESTINATION_AIRPORT A coluna chave na tabela airports é a IATA_CODE

```{r}
missing_airports <- flights %>%
  anti_join(airports, by = c("DESTINATION_AIRPORT" = "IATA_CODE"))

flights <- flights %>% 
  left_join(airports, by = c("DESTINATION_AIRPORT" = "IATA_CODE"))
```

3.  Quantos aeroportos cada estado possui? Apresente uma tabela ordenada de forma decrescente (no número de aeroportos).

```{r}
airports_per_state <- airports %>%
  filter(!is.na(STATE)) %>%
  group_by(STATE) %>%
  summarise(num_airports = n()) %>%
  arrange(desc(num_airports))
print(airports_per_state)
```

4.  Apresente um mapa representando todos os atrasos observados por aeroporto.

Carregue o pacote leaflet; Combine os comandos leaflet, addTiles e addMarkers para a criação de um mapa básico; Armazene o grafico em b) numa variável chamada this; Adicione as duas linhas abaixo após a criação da variável this (apenas se você estiver usando Jupyter):

```{r}
library(leaflet)

this <- leaflet(flights %>% filter(!is.na(LATITUDE), !is.na(LONGITUDE))) %>% 
  addTiles() %>%
  addCircleMarkers(
    lng = ~LONGITUDE,
    lat = ~LATITUDE,
    radius = ~sqrt(max(0, mean_delay) + 1) * 2,
    color = "red",
    stroke = FALSE,
    fillOpacity = 0.6
)
this
```

```{r}
Sys.setenv(TZ = "America/Sao_Paulo")
Sys.time()
```
