---
title: "Lab06_Blumtritt"
format: pdf
editor: visual
---

1. Baixe o arquivo disco.db e armazene na variável path o caminho completo (pasta) na qual o arquivo foi gravado. Utilize o comando file.path() para combinar a variável path com o nome do arquivo (disco.db) e obter o nome do arquivo com seu respectivo caminho. Armazene este resultado na variável fname.

```{r}
path <- getwd()
fname <- file.path(path, "disco.db")
```

2. Utilizando o pacote RSQLite, conecte-se ao arquivo de banco de dados. Armazene a conexão na variável conn.

```{r}
library(DBI)
library(RSQLite)

conn <- dbConnect(SQLite(), fname)
```

3. Liste as tabelas existentes no banco de dados.

```{r}
dbListTables(conn)
```

4. Identifique os nomes de todas as colunas existentes na tabela customers.

```{r}
dbListFields(conn, "customers")
```

5. Utilizando apenas SQLite, com o apoio do comando dbGetQuery, identifique quantos clientes estão atualmente cadastrados neste banco de dados.

```{sql connection=conn}
SELECT COUNT(*) AS total_clientes FROM CUSTOMERS
```

6. Utilizando apenas SQLite, identifique o número de países diferentes em que moram os clientes encontrados acima.

```{sql connection=conn}
SELECT COUNT(DISTINCT COUNTRY) AS paises_diferentes FROM CUSTOMERS
```

7. Utilizando apenas SQLite, quantos clientes existem por país? A tabela resultante deve conter o nome do país e a respectiva contagem, além de ser ordenada de maneira decrescente pela referida contagem.

```{sql connection=conn}
SELECT COUNTRY, COUNT(COUNTRY) AS clientes_no_pais FROM CUSTOMERS
GROUP BY COUNTRY
ORDER BY clientes_no_pais DESC
```

8. Quais são os 5 países com mais clientes registrados? Use apenas SQLite.

```{sql connection=conn}
SELECT COUNTRY FROM CUSTOMERS
GROUP BY COUNTRY
ORDER BY COUNT(COUNTRY) DESC
LIMIT 5
```

9. Quais são os países registrados que possuem apenas 6 letras no nome?

```{sql connection=conn}
SELECT DISTINCT COUNTRY FROM CUSTOMERS
WHERE LENGTH(COUNTRY) = 6
```

10. Quais foram as músicas compradas por clientes brasileiros?

```{sql connection=conn}
SELECT DISTINCT T.NAME AS nome_musica FROM CUSTOMERS C
JOIN INVOICES I ON C.CUSTOMERID = I.CUSTOMERID
JOIN INVOICE_ITEMS II ON I.INVOICEID = II.INVOICEID
JOIN TRACKS T ON II.TRACKID = T.TRACKID
WHERE C.COUNTRY = 'Brazil'
```

11. Desconecte do banco de dados.

```{r}
dbDisconnect(conn)
```

```{r}
Sys.setenv(TZ = "America/Sao_Paulo")
Sys.time()
```