---
title: "Lab02_Blumtritt"
format: pdf
---

1. Quais são as estatísticas suficientes para a determinação do percentual de vôos atrasados na chegada (ARRIVAL_DELAY > 10)?

As estatísticas suficientes por grupo são a quantidade total de voos e a quantidade de voos com ARRIVAL_DELAY > 10 (mais de 10 minutos de atraso). Uma razão entre as duas nos diz o percentual de atrasos.

2. Crie uma função chamada getStats que, para um conjunto de qualquer tamanho de dados provenientes de flights.csv.zip, execute as seguintes tarefas (usando apenas verbos do dplyr:

Filtre o conjunto de dados de forma que contenha apenas observações das seguintes Cias. Aéreas: AA, DL, UA e US;
Remova observações que tenham valores faltantes em campos de interesse;
Agrupe o conjunto de dados resultante de acordo com: dia, mês e cia. aérea;
Para cada grupo em b., determine as estatísticas suficientes apontadas no item 1. e os retorne como um objeto da classe tibble;
A função deve receber apenas dois argumentos:
input: o conjunto de dados (referente ao lote em questão);
pos: argumento de posicionamento de ponteiro dentro da base de dados. Apesar de existir na função, este argumento não será empregado internamente. É importante observar que, sem a definição deste argumento, será impossível fazer a leitura por partes.
```{r}
library(tidyverse)
library(readr)
library(dplyr)

getStats <- function(input, pos) {
  input %>%
    filter(AIRLINE %in% c("AA", "DL", "UA", "US")) %>% 
    drop_na(MONTH, DAY, AIRLINE, ARRIVAL_DELAY) %>% 
    group_by(DAY, MONTH, AIRLINE) %>% 
    summarise(
      n_total = n(),
      n_atrasados = sum(ARRIVAL_DELAY > 10),
      .groups = "drop"
    )
}
```

3. Utilize alguma função readr::read_***_chunked para importar o arquivo flights.csv.zip.

Configure o tamanho do lote (chunk) para 100 mil registros;
Configure a função de callback para instanciar DataFrames aplicando a função getStats criada acima;
Configure o argumento col_types de forma que ele leia, diretamente do arquivo, apenas as colunas de interesse (veja nota de aula para identificar como realizar esta tarefa);

```{r}
tipos_colunas <- cols_only(
  MONTH = col_integer(),
  DAY = col_integer(),
  AIRLINE = col_character(),
  ARRIVAL_DELAY = col_double()
)

dados_acumulados <- read_csv_chunked(
  file = "flights.csv.zip",
  callback = DataFrameCallback$new(getStats),
  chunk_size = 100000,
  col_types = tipos_colunas
)
```

4. Crie uma função chamada computeStats que:

Combine as estatísticas suficientes para compor a métrica final de interesse (percentual de atraso por dia/mês/cia aérea);
Retorne as informações em um tibble contendo apenas as seguintes colunas:
Cia: sigla da companhia aérea;
Data: data, no formato AAAA-MM-DD (dica: utilize o comando as.Date);
Perc: percentual de atraso para aquela cia. aérea e data, apresentado como um número real no intervalo [0,1].

```{r}
computeStats <- function(dados) {
  dados %>% 
    group_by(MONTH, DAY, AIRLINE) %>%
    summarise(
      tot_voos = sum(n_total),
      tot_atrasados = sum(n_atrasados),
      .groups = "drop"
    ) %>%
    mutate(
      Cia = AIRLINE,
      Data = as.Date(sprintf("2015-%02d-%02d", MONTH, DAY)),
      Perc = tot_atrasados/tot_voos
    ) %>% 
    select(Cia, Data, Perc)
}

stats_finais <- computeStats(dados_acumulados)
```

5. Produza um mapa de calor em formato de calendário para cada Cia. Aérea.

Instale e carregue os pacotes ggcal e ggplot2.
Defina uma paleta de cores em modo gradiente. Utilize o comando scale_fill_gradient. A cor inicial da paleta deve ser #4575b4 e a cor final, #d73027. A paleta deve ser armazenada no objeto pal.
Crie uma função chamada baseCalendario que recebe 2 argumentos a seguir: stats (tibble com resultados calculados na questão 4) e cia (sigla da Cia. Aérea de interesse). A função deverá:
Criar um subconjunto de stats de forma a conter informações de atraso e data apenas da Cia. Aérea dada por cia.
Para o subconjunto acima, montar a base do calendário, utilizando ggcal(x, y). Nesta notação, x representa as datas de interesse e y, os percentuais de atraso para as datas descritas em x.
Retornar para o usuário a base do calendário criada acima.
Executar a função baseCalendario para cada uma das Cias. Aéreas e armazenar os resultados, respectivamente, nas variáveis: cAA, cDL, cUA e cUS.
Para cada uma das Cias. Aéreas, apresente o mapa de calor respectivo utilizando a combinação de camadas do ggplot2. Lembre-se de adicionar um título utilizando o comando ggtitle. Por exemplo, cXX + pal + ggtitle("Titulo").

```{r}
library(ggcal)
library(ggplot2)

pal <- scale_fill_gradient(low = "#4575b4", high = "#d73027")
baseCalendario <- function(stats, cia) {
  sub_dados <- stats %>% filter(Cia == cia)
  ggcal(sub_dados$Data, sub_dados$Perc)
}

cAA <- baseCalendario(stats_finais, "AA")
cDL <- baseCalendario(stats_finais, "DL")
cUA <- baseCalendario(stats_finais, "UA")
cUS <- baseCalendario(stats_finais, "US")

cAA + pal + ggtitle("Percentual de Atrasos - American Airlines (AA)")
cDL + pal + ggtitle("Percentual de Atrasos - Delta Air Lines (DL)")
cUA + pal + ggtitle("Percentual de Atrasos - United Airlines (UA)")
cUS + pal + ggtitle("Percentual de Atrasos - US Airways (US)")
```

```{r}
Sys.setenv(TZ = "America/Sao_Paulo")
Sys.time()
```

