---
title: "Lab03_Blumtritt"
format: pdf
editor: visual
---

```{r}
library(DBI)
library(RSQLite)

con <- dbConnect(SQLite(), "me315.sqlite")
```

1.  Exiba os valores de STATE e FEE da tabela PRESERVE mas sem duplicados.

```{sql connection=con}
SELECT DISTINCT STATE, FEE FROM PRESERVE
```

2.  Exiba todos os valores de DNO na tabela EMPLOYEE. Não exiba valores duplicados.

```{sql connection=con}
SELECT DISTINCT DNO FROM EMPLOYEE
```

3.  Execute as QUERYS a seguir. Examine as tabelas resultantes e faça as observações relevantes.

```{sql connection=con}
SELECT DNO, SALARY FROM EMPLOYEE
```

Nessa tabela, podemos observar os valores de DNO e SALARY da tabela employee.

```{sql connection=con}
SELECT DISTINCT DNO, SALARY FROM EMPLOYEE
```

Já nessa tabela, usamos o comando DISTINCT para DNO e SALARY, mas como não há nenhuma linha que tenha os mesmos valores em ambos, todas as linhas mostradas são as mesmas.

```{sql connection=con}
SELECT DISTINCT DNO, SALARY FROM EMPLOYEE ORDER BY DNO, SALARY
```

Aqui adicionamos ORDER BY, que ordena os valores selecionados primeiro por DNO e depois por SALARY, dentro da organização de DNO.

4.  Exiba todas as informações sobre qualquer reserva natural em Montana que seja menor que 1.000 acres.

```{sql connection=con}
SELECT * FROM PRESERVE
WHERE STATE = 'MT' AND ACRES < 1000
```

5.  Exiba todas as informações sobre qualquer reserva natural cujo valor de ACRES esteja entre 1200 e 15000, inclusive.

```{sql connection=con}
SELECT * FROM PRESERVE
WHERE ACRES >= 1200 AND ACRES <= 15000
```

6.  Exiba todas as informações sobre qualquer reserva natural localizada em Montana que não possua taxa de entrada e seja maior que 10.000 acres.

```{sql connection=con}
SELECT * FROM PRESERVE
WHERE STATE = 'MT' AND ACRES > 10000
```

7.  Exiba todas as informações sobre as reservas naturais localizadas em Montana ou Massachusetts.

```{sql connection=con}
SELECT * FROM PRESERVE
WHERE STATE = 'MT' OR STATE = 'MA'
```

8.  Exiba todas as informações sobre qualquer reserva natural localizada em Montana ou qualquer reserva que seja menor que 1.000 acres.

```{sql connection=con}
SELECT * FROM PRESERVE
WHERE STATE = 'MT' OR ACRES < 1000
```

9.  Exiba o número e o nome de qualquer reserva natural que possua taxa de entrada que não seja igual a zero.

```{sql connection=con}
SELECT PNO, PNAME FROM PRESERVE
WHERE FEE != 0
```

10. Exiba o número e o nome das reservas naturais que não possuem taxa de entrada de US\$ 3,00 e não possuem taxa de US\$ 10,00.

```{sql connection=con}
SELECT PNO, PNAME FROM PRESERVE
WHERE FEE != 3 AND FEE != 10
```

11. Exiba todas as informações sobre qualquer reserva natural localizada no Arizona que não possua taxa de entrada, ou qualquer reserva que seja menor que 100 acres (independentemente de seus valores de STATE e FEE).

```{sql connection=con}
SELECT * FROM PRESERVE
WHERE (STATE = 'AZ' AND FEE = 0) OR ACRES < 100
```

12. Exiba todas as informações sobre qualquer reserva natural que seja menor que 1.000 acres e tenha taxa de entrada de zero dólares ou esteja localizada no Arizona.

```{sql connection=con}
SELECT * FROM PRESERVE
WHERE (ACRES < 1000 AND FEE = 0) OR STATE = 'AZ'
```

13. Selecione todas as informações sobre qualquer reserva natural com taxa de entrada que não seja maior que zero, ou qualquer outra reserva, independentemente de sua taxa, que esteja localizada em Montana e seja maior que 1.000 acres.

```{sql connection=con}
SELECT * FROM PRESERVE
WHERE FEE <= 0 OR (STATE = 'MT' AND ACRES > 1000)
```

14. Exiba todas as informações sobre todas as reservas naturais, exceto aquelas reservas de Montana sem taxa de entrada.

```{sql connection=con}
SELECT * FROM PRESERVE 
WHERE STATE != 'MT' AND FEE != 0
```

15. As seguintes cláusulas WHERE são logicamente equivalentes? 
WHERE STATE = 'MA' AND (ACRES \> 1000 OR FEE = 0.0) 
WHERE (STATE = 'MA' AND ACRES \> 1000) OR (STATE = 'MA' AND FEE = 0.0)

Sim, as cláusulas são equivalentes, na primeira, colocar o STATE = 'MA' ao lado do AND define que STATE sempre será 'MA', independente do que vem depois, e na segunda, o STATE = 'MA' é distribuído entre os outros dois argumentos

16. As seguintes cláusulas WHERE são logicamente equivalentes? 
WHERE STATE = 'MA' OR (ACRES \> 1000 AND FEE = 0.0) 
WHERE (STATE = 'MA' OR ACRES \> 1000) AND (STATE = 'MA' OR FEE = 0.0)

Sim, pois se uma reserva não for 'MA' mas obedecer a condicão após o OR na primeira cláusula, ele também respeitará a condição na segunda cláusula, pois ela "distribui" entre o AND

17. As seguintes cláusulas WHERE são logicamente equivalentes? 
WHERE NOT (ACRES \< 50 AND STATE = 'MA') 
WHERE NOT ACRES \< 50 AND NOT STATE = 'MA' 
WHERE ACRES \>= 50 OR STATE \<\> 'MA'

A primeira e a terceira cláusula são equivalentes, mas a segunda não é com nenhuma das duas.

18. As seguintes cláusulas WHERE são logicamente equivalentes?
WHERE NOT (ACRES < 50 OR STATE = 'MA')
WHERE NOT ACRES < 50 OR NOT STATE = 'MA'
WHERE NOT ACRES < 50 AND NOT STATE = 'MA'

A primeira e a terceira cláusula são equivalentes, mas a segunda não é com nenhuma das duas.

```{r}
Sys.setenv(TZ = "America/Sao_Paulo")
Sys.time()
```
